【裁判字號】    98,上訴,374
【裁判日期】    980122
【裁判案由】    毒品危害防制條例
【裁判全文】
臺灣高等法院刑事判決                 98年度上訴字第374號
上  訴  人
即  被  告  甲○○
                    （現於臺灣臺北監獄臺北分監執行中）
上列上訴人因毒品危害防制條例案件，不服臺灣板橋地方法院97
年度訴字第5008號，中華民國97年12月18日第一審判決（起訴案
號：臺灣板橋地方法院檢察署97年度毒偵字第8024號），提起上
訴，本院判決如下：
    主  文
上訴駁回。
    理  由
一、按「不服地方法院之第一審判決而上訴者，應向管轄第二審
    之高等法院為之。」「上訴書狀應敘述具體理由。」「上訴
    書狀未敘述上訴理由者，應於上訴期間屆滿後二十日內補提
    理由書於原審法院。逾期未補提者，原審法院應定期間先命
    補正。」刑事訴訟法第361條第1項、第2項、第3項分別定有
    明文。又第二審法院認為上訴書狀未敘述理由，或上訴有第
    362條前段之情形者，應以判決駁回之，同法第367條前段亦
    有明文規定。所謂不服第一審判決之具體理由，必係依卷內
    既有訴訟資料或提出新事證，指摘或表明第一審判決有何採
    證認事、用法或量刑等足以影響判決本旨之不當或違法，而
    構成應予撤銷之具體事由，始足當之；倘僅泛言原判決認定
    事實錯誤、違背法令、量刑失之過重或輕縱，而未依上揭意
    旨指出具體事由，或形式上雖已指出具體事由，然該事由縱
    使屬實，亦不足以認為原判決有何不當或違法者，皆難謂係
    具體事由，俾與第二審上訴制度在請求第二審法院撤銷、變
    更第一審不當或違法之判決，以實現個案救濟及節制濫行上
    訴之立法目的相契合。是倘上訴人之上訴書狀雖敘述上訴理
    由，惟並未具體敘述第一審判決有何不當或違法情形，即與
    未敘述具體理由無異，所為上訴，即非適法。
二、本件上訴人即被告甲○○因施用第一、二級毒品案件，不服
    第一審判決，提起第二審上訴，觀諸刑事上訴理由狀雖未聲
    明為一部上訴或全部上訴，然其理由要旨僅爭執其未施用第
    二級毒品，並請求另行採尿化驗云云。因被告施用第一級毒
    品罪與第二級毒品罪間，並無實質或裁判上一罪關係，是本
    件上訴範圍應僅限於施用第二級毒品部分，合先敘明。
三、本件原判決認被告於民國97年9月23日2時55分為警採尿前某
    時內，在不詳地點，施用第二級毒品甲基安非他命1 次等情
    ，已詳敘所憑證據與認定之理由，並審酌被告犯後坦承犯行
    而態度良好、施用毒品係戕害自身健康，對他人並無重大危
    害及其他一切情狀，累犯，量處有期徒刑5 月之罪刑。經核
    並無違誤，所為量刑亦屬允當。被告上訴以其未於97年9 月
    23日前回溯96小時內施用第二級毒品，請求重新驗尿為由，
    提起上訴。然被告於警詢、偵審中迭次自白無訛，且被告為
    警查獲時所採尿液，經送台灣檢驗科技股份有限公司以酵素
    免疫分析法（EIA）初步檢驗，再以氣相層析質譜儀分析（
    GC／MS）為確認檢驗，結果確呈安非他命類（包括安非他命
    、甲基安非他命）陽性反應，有該公司出具之濫用藥物檢驗
    報告附卷可稽。按甲基安非他命經口服與施用進入人體後，
    經人體代謝作用，約百分之70於24小時內自尿中排出，約百
    分之90於96小時內自尿中排出，由於安非他命成分之檢出與
    其投與方式、投與量、個人體質、採尿時間與檢測儀器之精
    密度等諸多因素有關，最長可能不會超過4日（96小時），
    此有行政院衛生署藥物食品檢驗局81年02月08日藥檢壹字第
    001156號函可資參照。且以氣相層析質譜分析法作藥物及其
    代謝產物之定性及定量分析檢驗者，幾乎不會有偽陽性反應
    產生，亦即如尿液中未含有毒品反應者，即不可能產生因藥
    物所引起之偽陽性反應，此為毒品檢驗學之常規，亦為辦理
    相關違反毒品危害防制條例案件所知悉，是以上開檢驗結果
    足以認定為真實而堪予採信。是被告空言否認施用第二級毒
    品，並以時過境遷之採尿證明清白，並未具體指摘原判決於
    認定事實、適用法律及量刑等項有何違法或不當，自非合法
    之具體上訴理由。依上開說明，本件上訴顯不合法定程式，
    應予駁回，並不經言詞辯論為之。
據上論斷，應依刑事訴訟法第367條前段、372條，判決如主文。
中    華    民    國    98    年    1     月    22    日
                  刑事第二庭審判長法  官   洪光燦
                                  法  官   宋明蒼
                                  法  官   李麗玲
以上正本證明與原本無異。
不得上訴。
                                  書記官   廖婷璇
中    華    民    國    98    年    1     月    22    日


司法院資訊處製作；財團法人民間司法改革基金會備份。
